【裁判字號】    96,訴,2480
【裁判日期】    970226
【裁判案由】    違反毒品危害防制條例
【裁判全文】
臺灣彰化地方法院刑事判決              96年度訴字第2480號
公  訴  人  臺灣彰化地方法院檢察署檢察官
被      告  甲○○
                      4號
                    （現羈押於臺灣彰化看守所）
上列被告因違反毒品危害防制條例案件，經檢察官提起公訴（96
年度毒偵字第4930號、第5632號），本院依簡式審判程序判決如
下：
    主  文
甲○○施用第一級毒品，累犯，處有期徒刑玖月。又施用第一級
毒品，累犯，處有期徒刑玖月。又施用第二級毒品，累犯，處有
期徒刑伍月；扣案之塑膠袋及吸食器各壹個，均沒收之。應執行
有期徒刑壹年肆月；扣案之塑膠袋及吸食器各壹個，均沒收之。
    事  實
一、甲○○前於民國90年間曾因施用毒品案件，經送觀察、勒戒
    後，認有繼續施用毒品之傾向，復送強制戒治，嗣於90年7
    月30日因停止戒治付保護管束而出所，於91年2月15日因保
    護管束期滿未經撤銷而視為執行完畢，並由臺灣彰化地方法
    院檢察署檢察官於91年3月1日，以91年度戒毒偵字第182號
    、第183號為不起訴處分確定。又於前開強制戒治執行完畢
    後5年內之93年間因施用第一、二級毒品案件，經本院各判
    處有期徒刑10月、6月，並定應執行有期徒刑1年3月確定，
    而其入監執行前開案件後，於95年5月30日執行完畢。詎仍
    不知悔改，復分別基於施用第一級毒品海洛因之犯意，（一
    ）於96年9月26日23時許，在彰化縣員林鎮○○路○段131巷
    42弄14號內，以將海洛因加水置於針筒內再予施打手臂之方
    式，施用海洛因1次；（二）於96年10月5日9時許，在同上
    處所，以將海洛因加水置於針筒內再予施打手臂之方式，施
    用海洛因1次。另基於施用第二級毒品甲基安非他命之犯意
    ，於96年9月27日9時許，在同上處所，以將甲基安非他命置
    於吸食器內再以火燒烤產生煙霧而吸食之方式，施用甲基安
    非他命1次。嗣先於96年9月27日16時40分許，為警持搜索票
    至上址搜索而查獲，並扣得其所有供施用甲基安非他命所用
    之塑膠袋及吸食器各1個，嗣經警依法採集其尿液送驗，結
    果呈嗎啡及甲基安非他命陽性反應；再於96年10月9日17時
    20分許，為警依法採集其尿液送驗，結果呈嗎啡陽性反應，
    始悉上情。
二、案經彰化縣警察局員林分局報告臺灣彰化地方法院檢察署檢
    察官偵查起訴。
    理  由
一、被告甲○○於準備程式中，先就前揭犯罪事實為有罪之陳述
    ，且所犯係死刑、無期徒刑、最輕本刑為3年以上有期徒刑
    以外之罪，經本院合議庭依刑事訴訟法第273條之1第1項之
    規定，裁定由受命法官獨任進行簡式審判程式，合先敘明。
二、訊據被告甲○○對於上揭施用第一級毒品海洛因及第二級毒
    品甲基安非他命之犯行均坦承不諱，且經警先後2次於事實
    欄所示之時間採集其尿液送驗，結果第1次呈嗎啡、甲基安
    非他命陽性反應，第2次呈嗎啡陽性反應等情，有尿液代號
    與真實姓名對照認證單及詮昕科技股份有限公司濫用藥物尿
    液檢驗報告各2紙附卷可稽，此外復有塑膠袋及吸食器各1個
    扣案足資佐證，足徵被告之自白與事實相符。又按修正毒品
    危害防制條例就施用毒品者，僅於「初犯」及「5年後再犯
    」二種情形，有其追訴條件之限制，即須於初犯經觀察、勒
    戒或強制戒治釋放後，5年內均無施用毒品之行為，始能認
    其前所實施之觀察、勒戒或強制戒治已足遮斷毒癮，而得於
    5年後再犯時，再予適用初犯之規定，重行觀察、勒戒等程
    式；倘5年內已經再犯，被依法追訴處罰，縱其第3次（或第
    3次以上）施用毒品之時間在初犯釋放5年以後，即與「5年
    後再犯」之情形有別，且因已於「5年內再犯」，顯見其再
    犯率甚高，原實施觀察、勒戒或強制戒治，已無法收其實效
    ，而無5年戒斷期之存在，自無再經觀察、勒戒及強制戒治
    之必要，應由檢察官逕行起訴，最高法院95年度台非字第59
    號判決、95年度台非字第65號判決及95年度第7次刑事庭會
    議決定足供參照。查本件被告前曾於90年間因施用毒品案件
    ，經送觀察、勒戒後，認有繼續施用毒品之傾向，復送強制
    戒治，嗣於90年7月30日因停止戒治付保護管束而出所，於
    91年2月15日因保護管束期滿未經撤銷而視為執行完畢，並
    由臺灣彰化地方法院檢察署檢察官於91年3月1日，以91年度
    戒毒偵字第182號、第183號為不起訴處分確定；又於前開強
    制戒治執行完畢後5年內之93年間因施用第一、二級毒品案
    件，經本院各判處有期徒刑10月、6月，並定應執行有期徒
    刑1年3月確定，而其入監執行前開案件後，於95年5月30日
    執行完畢等情，有臺灣彰化地方法院檢察署刑案資料查註紀
    錄表及臺灣高等法院被告前案紀錄表各1份在卷可參，是以
    依照上開說明，本件被告施用毒品之犯行既經檢察官提起公
    訴，本院自應依法論科。綜上，本件事證明確，被告上開施
    用毒品之犯行，應堪認定。
三、核被告甲○○所為，係犯2件毒品危害防制條例第10條第1項
    之施用第一級毒品罪及1件同條第2項之施用第二級毒品罪。
    又其持有第一級毒品海洛因及第二級毒品甲基安非他命並進
    而施用，其持有之低度行為應為施用之高度行為所吸收，均
    不另論罪。至其所犯上開3罪間，犯意各別，行為互殊，應
    予分論併罰。再被告於93年間曾因施用第一、二級毒品案件
    ，經本院各判處有期徒刑10月、6月，並定應執行有期徒刑1
    年3月確定，而其入監執行前開案件後，於95年5月30日執行
    完畢乙節，有臺灣彰化地方法院檢察署刑案資料查註紀錄表
    及臺灣高等法院被告前案紀錄表各1份在卷可憑，則其於5年
    以內故意再犯本件有期徒刑以上之3罪，為累犯，均應依刑
    法第47條第1項之規定加重其刑。爰審酌被告前即有施用毒
    品之紀錄，經強制戒治後，仍不能戒除毒癮，竟再度施用毒
    品戕害自身健康，及其犯罪之動機、目的、所生危害及犯罪
    後之態度等一切情狀，就其所犯上開3罪分別量處如主文所
    示之刑，並定其應執行之刑。扣案之塑膠袋及吸食器各1個
    ，係被告所有供施用甲基安非他命所用之物，業據被告供承
    在卷，自應依法宣告沒收。
據上論斷，應依刑事訴訟法第273條之1第1項、第299條第1項前
段，毒品危害防制條例第10條第1項、第2項，刑法第11條前段、
第47條第1項、第51條第5款、第38條第1項第2款，判決如主文。
本案經檢察官郭玄義到庭執行職務。
中    華    民    國    97    年    2     月    26    日
                  臺灣彰化地方法院刑事第七庭
                                    法    官  紀佳良
以上正本證明與原本無異。
如不服本判決，應於判決送達後10日內，向本院提出上訴書狀，
上訴書狀應「敘述具體上訴理由」，並按他造當事人之人數附繕
本。「切勿逕送上級法院」。
中    華    民    國    97    年    2     月    26    日
                                    書 記 官  詹國立
附錄論罪科刑法條：
毒品危害防制條例第十條：
施用第一級毒品者，處六月以上五年以下有期徒刑。
施用第二級毒品者，處三年以下有期徒刑。


司法院資訊處製作；財團法人民間司法改革基金會備份。
